# 外币报表折算中关于减少实收资本汇率的选择

提问人：adrienlune 时间：2016-01-05 01:42:06
之前看到一个帖子，也是关于减资的，当时陈版的意见是按照减资时点的汇率或者期间的加权平均汇率，我目前碰到的情况是这样的，公司的记账本位币是港币，需要折算成人民币，最初出资的时候港币汇率是0.79，出资是 10 亿港币，目前减资至 3000 万港币，减资时点汇率是0.83，这样造成我使用减资时点汇率进行折算后，人民币报表金额实收资本是一个负数，因为在准中有一句“资产负债表中的资产和负债项目，采用资产负债表日的即期汇率折算，所有者权益项目除“未分配利润”项目外，其他项目采用发生时的即期汇率折算。”所以我在想，这种情况下，减资的事项，如果外币报表折算时候采用当时出资时点的汇率，是否有相应依据？国际准则关于外币报表折算中和关于减资是否有一些说辞。

回答人：chenyiwei
IFRS没有专门规定这个问题，因为这不是单纯的会计问题，还与各国的法律规定有关。你说的情况，按减资时点的即期汇率减少实收资本是不可行的，只能按减资时点上实收资本折算的加权平均汇率。